臺灣高等法院高雄分院民事裁定
111年度聲字第92號
聲  請  人  周淑惠    住○○市○○區○○街000號4樓之3         
     黃琳婷    住○○市○○區○○○路00巷0○0號
代  理  人  林慶雲律師
            陳鵬翔律師      
相  對  人  黃金璋  


上列聲請人因清償債務事件（本院111年度重上字第12號）聲請
法官迴避，本院裁定如下：
    主    文
聲請駁回。
    理    由
一、聲請意旨略以：本件受命法官行準備程序，一再無視上訴人
    請求，不附理由拒絕釐清關鍵事實及調查證據，明顯有偏頗
    情事，聲請人以為是受命法官未詳閱卷證及兩造書狀之故，
    故多次撰狀闡明釐清關鍵事實及調查證據之重要性，並附具
    證據資料，但受命法官均不為所動，受命法官審理8月以來
    ，僅詢問與案情無關之事，亦未釐清關鍵事實，更拒絕詢問
    被上訴人以釐清關鍵事項，明顯違反受命法官應於準備程序
    整理爭點之任務，又在關鍵事實未釐清前，連續3次一再執
    意依原判決認定之事實進行爭點整理，暴露其認為原判決認
    定事實無誤之「未審先判」偏頗心態，爰依法聲請該事件受
    命法官迴避等語。
二、按法官有民事訴訟法第32條所定之情形而不自行迴避，或有
    第32條所定以外之情形，足認其執行職務有偏頗之虞者，當
    事人得聲請法官迴避，同法第33條第1項第1款、第2款定有
    明文。又所謂足認法官執行職務有偏頗之虞之情形，應係以
    法官對於訴訟標的有特別利害關係，或與當事人之一造有密
    切之交誼或嫌怨，或基於其他情形，客觀上足疑其為不公平
    之審判者，為其原因事實，若僅憑當事人之主觀臆測，或認
    法官就當事人聲明之證據不為調查，或認法官指揮訴訟欠當
    ，則不得謂其有偏頗之虞（最高法院29年抗字第56號、69年
    台抗字第457號及27抗字第304號判決先例意旨參照）。又上
    開迴避之原因，依同法第34條第1項、第2項及第284條規定
    ，應提出能即時調查之證據釋明之。
三、經查，本件聲請人聲請法官迴避事由，無非係對本院111年
    度重上字第12號事件受命法官之訴訟進行方式有所不滿，主
    觀臆測該事件受命法官有偏頗之虞，而聲請人未提出能即時
    調查之證據，釋明受命法官對於訴訟標的有特別利害關係，
    或與當事人之一造有密切之交誼或嫌怨，或基於其他情形客
    觀上足疑其為不公平之審判，是其主張受命法官執行職務有
    偏頗之虞，有應予迴避事由云云，委無足採。從而，本件聲
    請為無理由，應予駁回。    
四、據上論結，本件聲請為無理由，爰裁定如主文。
中　　華　　民　　國　　111 　年　　11　　月　　24　　日
                            民事第五庭    
                                審判長法  官  蘇姿月
                                      法  官  謝雨真
                                      法  官  郭宜芳
以上正本證明與原本無異。
如不服本裁定應於送達後10日內向本院提出抗告狀（須按他造當
事人之人數附繕本），並繳納抗告費新臺幣1,000元。
中　　華　　民　　國　　111 　年　　11 　　月　 24　　日
                                      書記官  盧姝伶